臺灣桃園地方法院刑事判決
111年度審訴緝字第9號
公  訴  人  臺灣桃園地方檢察署檢察官
被      告  陳立家


                    另案於法務部○○○○○○○○附設勒戒所勒戒中
上列被告因違反毒品危害防制條例案件，經檢察官提起公訴（11
0年度偵字第11753號），被告就被訴事實為有罪陳述，本院合議
庭裁定由受命法官獨任以簡式審判程序進行審理，判決如下：
    主  文
陳立家持有第二級毒品純質淨重二十公克以上，累犯，處有期徒
刑柒月。
扣案之甲基安非他命拾貳包（驗餘毛重貳拾玖點伍零陸柒公克，
純質淨重貳拾貳點參陸參公克）均沒收銷燬。
    事  實
一、陳立家明知甲基安非他命分別係毒品危害防制條例第2條第2
    項第2款明定之第二級毒品，不得持有，竟基於持有第二級
    毒品甲基安非他命逾20公克以上之犯意，於民國109年11月間
    某日，在臺北市林森北路某不知名酒店內，向真實姓名年籍
    不詳綽號「阿奇」之男子，取得第二級毒品甲基安非他命12
    包而持有之。嗣於同年12月20日晚間7時40分許，為警在桃
    園市○○○○路00號貝多芬旅館內查獲，並扣得其所有而施用剩
    下之甲基安非他命12包（驗前淨重26.75公克，取樣0.0153
    公克，驗餘毛重29.5067公克，純質淨重22.363公克）及毒
    品吸食器1組。
二、案經桃園市政府警察局平鎮分局報告臺灣桃園地方檢察署檢
    察官偵查起訴。
    理  由
壹、程序方面
    按刑事訴訟法第273條之1第1項規定除被告所犯為死刑、無
    期徒刑、最輕本刑為3年以上有期徒刑之罪或高等法院管轄
    第一審案件者外，於審判期日前之準備程序進行中，被告先
    就被訴事實為有罪之陳述時，審判長得告知被告簡式審判程
    序之旨，並聽取當事人、代理人、辯護人及輔佐人之意見後
    ，裁定進行簡式審判程序。經查，被告陳立家被訴持有第二
    級毒品純質淨重二十公克以上案件，非前開不得進行簡式審
    判程序之案件，被告於本院準備程序進行中就被訴事實為有
    罪之陳述（見本院審訴緝字卷第20頁），且經本院告知被告
    簡式審判程序之旨，復聽取被告及檢察官之意見後，經合議
    庭裁定依上開刑事訴訟法第273條之1第1項之規定，由受命
    法官獨任進行簡式審判程序，是本案之證據調查，依刑事訴
    訟法第273條之2規定，不受同法第159條第1項、第161條之2
    、第161條之3、第163條之1及第164條至第170條規定之限制
    ，合先敘明。
貳、實體方面
一、上揭犯罪事實，業據被告分別於警詢、偵訊、本院準備程序
    及審理時均坦承不諱（見偵字第11753號卷第33至43頁、第7
    9至81頁，本院審訴緝字卷第22頁、第26頁），復有桃園市
    政府警察局平鎮分局扣押筆錄、扣押物品目錄表(見偵字第1
    1753號卷第45至49頁)、交通部民用航空局航空醫務中心110
    年1月18日航藥鑑字第0000000號、0000000Q號毒品鑑定書各
    1份（見毒偵字第11753號卷第99至101頁)及上開扣案物品附
    卷可證，堪認前揭被告任意性自白符實。本案事證明確，被
    告犯行堪以認定，應依法論罪科刑。
二、論罪科刑：
（一）核被告陳立家所為，係犯毒品危害防制條例第11條第4項
      之持有第二級毒品純質淨重二十公克以上罪。
（二）被告前因違反毒品危害防制條例案件，經最高法院94年度
      台上字第4193號判決判處有期徒刑7年2月確定，於106年9
      月12日假釋期滿未經撤銷視為執行完畢，有臺灣高等法院
      被告前案紀錄表附卷可查，其受徒刑之執行完畢，5年以
      內故意再犯本案為有期徒刑以上之罪，為累犯。又司法院
      大法官於108年2月22日就累犯規定是否違憲乙事，作成釋
      字第775號解釋：「有關累犯加重本刑部分，不生違反憲
      法一行為不二罰原則之問題。惟其不分情節，基於累犯者
      有其特別惡性及對刑罰反應力薄弱等立法理由，一律加重
      最低本刑，於不符合刑法第59條所定要件之情形下，致生
      行為人所受之刑罰超過其所應負擔罪責之個案，其人身自
      由因此遭受過苛之侵害部分，對人民受憲法第8條保障之
      人身自由所為限制，不符憲法罪刑相當原則，牴觸憲法第
      23條比例原則。」本院審酌被告就上開前案與本案為罪質
      相近之案件，被告顯未能記取前案科刑之教訓謹慎行事，
      漠視法紀，其對刑罰之反應力薄弱，未因此產生警惕作用
      ，仍有應予處罰之惡性，而有加重其刑之必要，爰參照上
      開解釋意旨，依刑法第47條第1項規定加重其刑。
（三）爰以行為人之責任為基礎，審酌被告明知毒品具有成癮性
      、濫用性，危害身體健康甚鉅、影響社會治安非淺，竟無
      視國家杜絕毒品犯罪之禁令，以供己施用為目的，持有純
      質淨重達20公克以上之第二級毒品甲基安非他命，行為殊
      值非難；惟其犯後坦承犯行，態度尚可，兼衡本案行為所
      生危害、犯罪之動機、目的、手段、智識程度、生活狀況
      、素行等一切情狀，量處如主文所示之刑。
三、沒收部分
（一）經查，扣案之第二級毒品甲基安非他命12包（驗餘毛重29
      .5067公克，純質淨重22.363公克），經送驗檢出甲基安
      非他命成分，有交通部民用航空局航空醫務中心110年1月
      18日航藥鑑字第0000000號、0000000Q號毒品鑑定書各1份
      附卷為據（見偵字第11753號卷第99至101頁)，係被告犯
      本案所持有之毒品，均應依毒品危害防制條例第18條第1
      項前段規定，連同無法澈底析離之包裝袋，一併宣告沒收
      銷燬，至於鑑驗所用之毒品，既已滅失，爰不再諭知沒收
      銷燬。
（二）至扣案吸食器1組，核與本案被告所犯持有純質淨重20公
      克以上第二級毒品犯行無關，爰不於本案宣告沒收，應由
      檢察官另為適法處理，附此敘明。
據上論斷，應依刑事訴訟法第273條之1第1項、第299條第1項前
段（本案採判決精簡原則，僅引述程序法條），判決如主文。
本案經檢察官李信龍到庭執行職務。
中　　華　　民　　國　　111 　年　　7 　　月　　27　　日
                    刑事審查庭    法  官      高上茹
以上正本證明與原本無異。
如不服本判決應於收受判決後20日內向本院提出上訴書狀，並應
敘述具體理由。其未敘述上訴理由者，應於上訴期間屆滿後20日
內向本院補提理由書（均須按他造當事人之人數附繕本）「切勿
逕送上級法院」。
                                  書記官     凃頴君
中　　華　　民　　國　　111 　年　　7 　　月　　27　　日
毒品危害防制條例第11條
持有第一級毒品者，處3年以下有期徒刑、拘役或新臺幣30萬元
以下罰金。
持有第二級毒品者，處2年以下有期徒刑、拘役或新臺幣20萬元
以下罰金。
持有第一級毒品純質淨重10公克以上者，處1年以上7年以下有期
徒刑，得併科新臺幣1百萬元以下罰金。
持有第二級毒品純質淨重20公克以上者，處6月以上5年以下有期
徒刑，得併科新臺幣70萬元以下罰金。
持有第三級毒品純質淨重5公克以上者，處2年以下有期徒刑，得
併科新臺幣20萬元以下罰金。
持有第四級毒品純質淨重5公克以上者，處1年以下有期徒刑，得
併科新臺幣10萬元以下罰金。
持有專供製造或施用第一級、第二級毒品之器具者，處1年以下
有期徒刑、拘役或新臺幣10萬元以下罰金。